臺灣士林地方法院交通事件裁定　　　　　　　　　　九十一年度交聲字第四一二號
　　原處分機關　臺北巿交通事件裁決所
　　異　議　人
　　即受處分人　甲○○
右列受處分人因違反道路交通管理處罰條例案件，對於臺北市交通事件裁決所於民國
九十一年三月七日所為之處分（原處分案號：北市裁三字第裁二二─ＡＸＸ０一二三
四四號），聲明異議，本院裁定如左：
    主  文
異議駁回。
    理  由
一、按汽車駕駛人迴車前，未依規定暫停，顯示左轉燈光，或不注意來、往車輛、行
    人，仍擅自迴轉者，處二百元以上六百元以下罰鍰；並依同法第六十三條第一項
    第三款記違規點數一點。又汽車駕駛人，駕駛汽車違反道路交通安全規則，因而
    肇事致人受傷者，吊扣其駕駛執照三個月至六個月。道路交通管理處罰條例第四
    十九條第五款、第六十三條第一項及第六十一條第三項均有明文。
二、受處分人聲明異議意旨略以：異議人甲○○所駕車號七Ａ─七一三九號自小客車
    ，於九十一年一月卅一日凌晨零時二十五分行經台北市大同區○○○路遭乙○○
    所騎乘之車號ＦＣＳ─五三九號重機車碰撞，因異議人車輛自民生西路左轉西寧
    北路，因要迴轉所以一直打著左方向燈，在迴轉時也一直注意前後左右方有無車
    輛，因看到沒有車輛，於是迴轉至對方車道後停止，準備要倒車，所以先看左邊
    有無來車，就看到有車燈向我急駛而來，我的車左後方就被ＦＣＳ─五三九號機
    車猛烈撞擊，此時我後輪已過中線，依道路交通安全規則第一百零六條第五款，
    我有做到迴車前顯示左轉燈光，看清無來往車輛才迴轉，異議人車輛在過中線停
    止狀態（在對向車道），機車急駛重大撞擊，車後方Ｃ柱嚴重受損，由此可見對
    方車速之快，顯見對方有嚴重疏失（超速、逆向行駛），肇事者有看到異議人車
    輛閃左方向燈，因此本人不服台北市政府警察局交通警察大隊對本人所舉發之法
    條，乙○○若沒有違規，就不會因撞擊本人車輛而受傷等語。
三、原處分意旨則以：受處分人甲○○於九十一年一月卅一日凌晨零時二十五分，駕
    駛車號七Ａ─七一三九號自小客車行經台北市大同區○○○路八十一號前迴車時
    ，未注意來往車輛即擅自迴轉，致同向後方由乙○○所騎乘之車號ＦＣＳ─五三
    九號重機車煞避不及，自後碰撞致乙○○受輕傷，經警到場處理後舉發，並由原
    處分機關即台北市交通事件裁決所依上揭規定，裁處罰鍰新台幣六百元，並吊扣
    駕駛執照三個月。
四、經查，本件異議人駕車於上述時地迴轉時，未注意來往車輛擅自迴轉，致同向後
    方由乙○○所騎乘之機車煞避不及自後追撞，造成湯某右膝蓋受傷等情，已據乙
    ○○於本院及警訊時供明無誤，並有卷附道路交通事故調查報告表及台北市警察
    局交通警察大隊交通事件分析研判表在卷可憑，異議人有上述違規行為洵堪認定
    ，異議人雖辯稱迴轉前已確實注意來往車輛，並已迴轉至對向車道始遭乙○○撞
    及，惟與乙○○供陳異議人係突然迴轉，致伊煞避不及追撞其小客車左後方等情
    不符，況果如異議人所陳事先已注意並無來往人車始迴轉，則乙○○所騎乘之機
    車與其小客車必有相當距離，豈有在異議人車輛迴轉橫停於對向車道時，湯某竟
    仍逆向行駛撞及異議人車尾之理，異議人所辯顯與常情相違，況異議人於事故發
    生後，由台北市政府警察局大同分局交通分隊製作交通事故談話紀錄表時，亦稱
    係迴轉時即遭後方機車撞及，未供稱係迴車停住後始遭追撞，異議人所辯實難採
    信，原處分依道路交通事故調查報告表及台北市警察局交通警察大隊交通事件分
    析研判表認定異議人未注意來往車輛即擅自迴轉，致乙○○受傷，而以上揭規定
    裁處罰鍰新台幣六百元，並吊扣駕駛執照三個月，即無不合，異議意旨尚無理由
    ，應予駁回。
五、據上論斷，應依道路交通案件處理辦法第十九條，裁定如主文。
中      華      民      國      九十一      年      八    月    十三    日
                                  臺灣士林地方法院交通法庭
                                      法  官  詹  朝  傑
右正本證明與原本無異。
如不服本裁定應於送達後五日內向本院提出抗告狀。
                                      書記官  陳  雅  加
中      華      民      國      九十一      年      八    月   二十一   日
